臺灣板橋地方法院刑事判決　　　　　　　93年度重訴字第40號
公　訴　人　臺灣板橋地方法院檢察署檢察官
被　　　告　丁○○
上列被告因違反毒品危害防制條例案件，經檢察官提起公訴（93
年度偵字第844號），本院依簡式審判程序判決如左：
    主  文
丁○○共同持有第一級毒品，處有期徒刑陸月，如易科罰金，以
佰元折算壹日。扣案之海洛因包（共計淨重佰伍拾點貳壹
公克）沒收銷燬之。
    事  實
一、丁○○有賭博、妨害自由前科，明知海洛因為毒品危害防制
    條例第2 條第2 項第1 款所稱之第一級毒品，不得非法持有
    ，竟為供己施用，而於民國92年8 月初就持有第一級海洛因
    （下稱海洛因）部分與乙○○、丙○○基於犯意聯絡，共同
    出資新臺幣（下同）80萬元（其中丁○○出資10萬元），一
    同於民國92年8 月5 日上午某時至基隆市某處向姓名年籍不
    詳之人購買海洛因後而共同持有之。嗣於同日下午3 時許，
    丁○○未及施用，即經警在臺北縣土城市○○路○ 段194 號
    「雪梨賓館」515 號房內查獲，並扣得上開三人購入後共同
    持有之海洛因一大包一小包（此二包鑑餘淨重共計331.84公
    克、包裝重11.43 公克）、海洛因一小包（鑑餘淨重18.37
    公克、包裝重0.66公克）、海洛因殘渣袋二個、葡萄糖一包
    等物，另於丁○○身上扣得行動電話一支及現金7,800 元。
二、案經臺北市政府警察局松山分局報請臺灣板橋地方法院檢察
    署檢察官偵查起訴。
    理  由
一、本件被告丁○○所犯係死刑、無期徒刑、最輕本刑為三年以
    上有期徒刑以外之罪，並於準備程序中就被訴事實為有罪之
    陳述，經受命法官告知簡式審判程序之旨，並聽取公訴人、
    被告之意見後，本院業已於94年1 月21日合議裁定由受命法
    官獨任進行簡式審判程序。是共同被告乙○○、丙○○，證
    人汪人俊、甲○○等人於警訊及偵查中所述、及經前揭松山
    分局警員所製作表示扣得上開扣案物之扣押物品目錄表，雖
    均係證人於審判外所為之言詞陳述或書面陳述，然依刑事訴
    訟法第159 條第2 項前段之規定，於簡式審判程序中均得作
    為證據，合先敘明。
二、上開事實業據被告丁○○於警訊、偵查及本院審理中均坦承
    不諱，核與證人汪人俊、甲○○及共同被告乙○○、丙○○
    於警訊及偵查中所陳述之情節大致相符，並有扣押物品目錄
    表三紙附卷可稽及前揭海洛因三包（鑑餘淨重共計350.21公
    克）扣案可佐，上開扣案疑為海洛因之白粉三包經送法務部
    調查局鑑驗結果，亦確實均含有海洛因成分，復有該局92年
    9 月5 日調科壹字第060007424 、000000000 號鑑定通知書
    二紙在卷可按，足認被告丁○○所為不利於己之自白與事實
    相符。據此，本案事證明確，被告丁○○犯行堪以認定。
三、按海洛因係毒品危害防制條例第2 條第2 項第1 款所稱之第
    一級毒品，而毒品危害防制條例業於92年7 月9 日修正公布
    、93年1 月9 日施行，其中該條例第11條第1 項關於持有第
    一級毒品部分之條次、構成要件及刑度雖未變更，惟新修正
    該條例第11條第4 項則增列「持有毒品達一定數量者，加重
    其刑至二分之一，其標準由行政院定之。」此一加重事由，
    行政院並據以於93年1 月9 日發布施行「轉讓、持有毒品加
    重其刑之數量標準」，其中第一級毒品加重其刑之數量標準
    為淨重5 公克以上。本件被告丁○○持有之第一級毒品海洛
    因數量超過上開標準，依刑法第2 條第1 項但書之規定，自
    應適用較有利於被告之舊法，合先敘明。故核被告丁○○所
    為，係觸犯修正前該條例第11條第1 項之持有第一級毒品罪
    。其就持有第一級毒品海洛因部分與乙○○、丙○○有犯意
    聯絡、行為分擔，為共同正犯。本院爰審酌被告丁○○僅於
    80年間因賭博、妨害自由案件而經臺灣臺中地方法院以80
    年度簡字第178 號判決分別判處罰金1,000 元、800 元之輕
    微犯罪前科，有卷附臺灣高等法院被告全國前案紀錄表可按
    ，素行尚可，犯罪之動機、目的、手段，共同持有毒品之數
    量雖高達350 克，然因其僅出資八分之一，故實際持有之數
    量約43公克餘，但此數量仍屬甚多，暨其犯罪後坦承犯行之
    態度等一切情狀，量處如主文所示之刑，並諭知易科罰金之
    折算標準，以示懲儆。
四、扣案之第一級毒品海洛因三包（鑑餘淨重共計350.21公克）
    係毒品，不論屬於犯人與否，均應依毒品危害防制條例第18
    條第1 項前段規定沒收銷燬之。至其餘扣案之海洛因殘渣袋
    2 個、葡萄糖一包等物，依其使用性質，至多係施用毒品所
    用之物，與本件被告丁○○所犯持有毒品之犯行無關（被告
    丁○○未及施用即經警查獲，故其所涉施用毒品部分之犯嫌
    因證據不足，業經臺灣板橋地方法院檢察署檢察官以92年度
    毒偵字第803 號為不起訴處分確定），且係於丙○○身上所
    搜得，復為另案證明丙○○是否涉及施用第一級毒品海洛因
    之證物，爰不另諭知沒收。另於被告丁○○身上所扣得之行
    動電話一支及現金7,800 元，查無積極證據證明係供被告丁○○為本案犯行所用之物，亦不併予諭知沒收，附此敘明。
據上論斷，應依刑事訴訟法第273 條之1 第1 項、第299 條第1
項前段，修正前毒品危害防制條例第11條第1 項、第18條第1 項
前段，刑法第11條前段、第2 條第1 項但書、第28條，罰金罰鍰
提高標準條例第2 條，判決如主文。
本案經檢察官郭學廉到庭執行職務。
中　　華　　民　　國　　94　　年　　2 　　月　　4 　　日
                  刑事第一庭    法　官  張  紹  省
以上正本證明與原本無異。
如不服本判決應於送達後10日內向本院提出上訴狀。
                                書記官　周  雅  玲
中　　華　　民　　國　　94　　年　　2 　　月　　4 　　日
附錄本案論罪科刑法條全文：
修正前毒品危害防制條例第11條第1項
持有第一級毒品者，處三年以下有期徒刑、拘役或新臺幣五萬元
以下罰金。
